【裁判字號】    90,交上易,944
【裁判日期】    900711
【裁判案由】    過失傷害
【裁判全文】
臺灣高等法院臺南分院刑事判決          九十年度交上易字第九四四號  Ａ
      上  訴  人
      即  被  告  甲  ○  ○
右上訴人因過失傷害案件，不服臺灣臺南地方法院九十年度交易字第一０一號中華民
國九十年四月三十日第一審判決（起訴案號：臺灣臺南地方法院檢察署九十年度偵字
第一九八八號），提起上訴，本院判決如左：
      主      文
上訴駁回。
甲○○緩刑參年。
      事      實
一、甲○○於民國八十九年六月十三日晚上十時許，騎乘車牌號碼ＦＺ８─一八三號
    重型機車，沿台南市○○街由東向西行駛，途經該街與萬昌街之設有閃光號誌交
    岔路口之際，應注意並能注意車前狀況，隨時採取必要之安全措施，而依當時雖
    係雨天、但夜間有照明設備、路面無缺陷、道路上未有任何障礙物、視距復屬良
    好等情形以觀，客觀上亦無不能注意之情事，其竟疏未注意其右前方有向未靠路
    邊徒步行走之乙○○，因而煞避不及，其機車右側把手擦撞乙○○身體左側，乙
    ○○受撞後隨即倒地翻滾，受有右上門牙脫落、下嘴唇零點五乘零點五公分咬傷
    二處、右前胸五乘四公分瘀血、右大腿九乘十四公分擦傷及瘀血、右膝零點五乘
    零點五公分及一乘一公分擦傷、左膝一乘零點五公分擦傷等傷害。
二、案經乙○○訴由臺灣臺南地方法院檢察署檢察官偵查起訴。
      理      由
一、訊據上訴人即被告甲○○自承於右揭時、地與告訴人乙○○發生車禍，其機車把
    手擦撞乙○○之事實，惟辯稱：係乙○○突然自騎樓走出來，而撞及乙○○云云
    。惟查，右揭事實業據告訴人指訴歷歷，並有道路交通事故調查報告表一紙、現
    場照片十三幀及診斷證明書一紙附卷可稽。按汽車行駛時，駕駛人應注意車前狀
    況，並隨時採取必要之安全措施，道路交通安全規則第九十四條第三項定有明文
    。被告駕車自應注意上述道路交通安全規定，而依當時路況又無不能注意之情形
    ，竟疏不注意為之，以致肇事，致人受傷，被告之行為自有過失。況本件經送台
    灣省台南區車輛行車事故鑑定委員會、台灣省車行車事故覆議鑑定委員會鑑定結
    果，亦持相同見解，認定被告應負肇事主因之過失責任，此有各該委員會八十九
    年八月十一日南鑑字第八九○七五二號、八十九年九月二十五日府覆議字第八九
    一五一八號鑑定意見書在卷可憑，益證被告確有過失。本件雖告訴人因於雨夜未
    靠路邊行走亦有過失，但既由於被告之過失併合而為危害發生之原因，被告之刑
    責，當不能因此相抵而解免，僅可供量刑之斟酌而已。被告過失行為與告訴人等
    之傷害間復具有相當因果關係，事證明確，被告犯行堪以認定。
二、核被告甲○○所為，係犯刑法第二百八十四條第一項前段之普通過失傷害罪。原
    審援引刑事訴訟法第二百九十九條第一項前段，刑法第二百八十四條第一項前段
    、第四十一條第一項前段，罰金罰鍰提高標準條例第一條前段、第二條之規定，
    並參酌被告現為私立台南女子技術學院之在學學生，及其生活狀況、品行、智識
    程度、犯罪所生之危險或損害、過失程度、告訴人所受傷勢之輕重等情，量處拘
    役肆拾日，如易科罰金，以參佰元折算壹日。本院經核其認事用法，均無不當，
    量刑亦稱妥適。被告上訴意旨，認原審採證不當云云，為無理由，應予駁回。
三、查被告未曾受有期徒刑以上刑之宣告，有卷內前科表可查，經此偵審教訓，應知
    警惕諒無再犯之虞，本院認所宣告之刑，以暫不執行為適當，併諭知緩刑三年，
    以勵自新。
據上論斷，應依刑事訴訟法第三百六十八條，刑法第七十四條第一款，判決如主文。
本案經檢察官楊治宇到庭執行職務。
中    華    民    國      九十      年      七      月        十一      日
                                  臺灣高等法院臺南分院刑事第六庭
                                      審判長法官  楊    明    章
                                            法官  戴    勝    利
                                            法官  顏    基    典
右正本證明與原本無異。
不得上訴。
                                      法院書記官  呂    嘉    文
中    華    民    國      九十      年      七      月        十三      日
附錄本案論罪科刑法條全文：
刑法第二百八十四條第一項：
因過失傷害人者，處六月以下有期徒刑、拘役或五百元以下罰金，致重傷者，處一年
以下有期徒刑、拘役或五百元以下罰金。


司法院資訊處製作；財團法人民間司法改革基金會備份。
